臺灣新竹地方法院刑事判決　　　　　　　 93年度易字第623號
公　訴　人　臺灣新竹地方法院檢察署檢察官
被　　　告　癸○○　男　30歲.
　　　　　　　　　　(
上列被告因竊盜等案件，經檢察官提起公訴（九十三年度偵字第
五○一八號）、同署檢察官移送併案（九十四年度偵字第一三八
八號、第一九一○號）及本院依職權併予審理，並裁定進行簡式
審判程序，判決如下︰
    主  文
癸○○連續攜帶兇器毀壞門扇於夜間侵入住宅竊盜，累犯，處有
期徒刑貳年拾月。
扣案之鑰匙壹支、螺絲起子貳支、手提包壹個及在中央當鋪收當
物品登記簿、寶山銀樓金飾買入登記簿上偽造之「乙○○」署名
共枚，均沒收。
    事  實
一、癸○○曾於民國九十一年間因竊盜案件，經本院於九十一年
    三月十三日，以九十一年易字第七十五號判決判處有期徒刑
    十月確定，於九十三年四月八日縮刑期滿執行完畢，仍不知
    悔改，復竟基於意圖為自己不法所有之概括犯意，單獨或與
    同具竊盜犯意聯絡之童享鈴，連續於下列時地行竊：
（一）於九十三年九月二十一日夜間六時四十分許（起訴書誤為
      晚上七時許），騎乘車號ＢＥ二─七一一號重型機車，單
      獨行經新竹市○○街五三之一號及五三之二號雙併式公寓
      大樓前，見該大樓六樓未開電燈，於下車按押設在大樓外
      通聯六樓住戶之對講機亦無人回應，乃確定六樓二戶均無
      人在家，乘無人注意之際，攜帶其所有之手提包一個及客
      觀上足以對人之生命、身體構成威脅，可供兇器使用之螺
      絲起子二支（起訴書誤為螺絲起子一支），以螺絲起子破
      壞一樓公用大門門鎖後開啟門扇，侵入住宅大樓內，乘坐
      電梯到達六樓，先以螺絲起子，破壞上址五三之二號六樓
      構成大門之一部之門鎖後開啟門扇侵入屋內，竊取住戶戊○○所有之LEICA 牌數位望遠鏡一具（已發還戊○○），
      得手後，將望遠鏡放入手提包後退至屋外。再以相同之手
      法，破壞上址五三之一號六樓住宅構成大門之一部之門鎖
      後開啟門扇侵入該址屋內，竊取住戶丁○○所有之現金新
      台幣一萬五千元、美金一百零二元、金牌一面、望遠鏡一
      具、登山背包一個、摩托羅拉牌行動電話一支、相機二台
      、鑽石項鍊一條、鑽石戒指一只、提款卡二張、名片二盒
      、存錢筒二個（內有硬幣約新台幣五千元）、印章三枚、
      金鎖片三個、手錶四只、郵局定存單四張、金手鍊五條、
      絨毛娃娃七個、鑰匙共約八支、黃金戒指八只、銀行及郵
      局存摺共九本、黃金項鍊十條、半身二吋相片數張（起訴
      書漏載鑽石戒指一只，誤載相機三台）（美金一百零二元
      、金牌一面、望遠鏡一具、鑽石項鍊一條、鑽石戒指一只
      、汽車鑰匙一組、登山背包一個、存錢筒一個 (內有現金
      新台幣八百六十二元)、 相機二台、黃金項鍊三條、手錶
      四只、絨毛娃娃七個均已發還丁○○），得手後，將竊得
      之物品分別放入其所有之手提袋及所竊得之登山背包，旋
      即下樓騎乘上開機車返回位於新竹市○○路五○○號二樓
      Ｃ１室租屋處，並於同日晚上八時許，將竊得之丁○○所
      有之名片二盒、印章三枚、銀行及郵局存摺共九本、半身
      二吋相片數張及部分鑰匙裝在垃圾袋內丟棄，再拿部分金
      飾前去典當或販賣牟利（典當、販賣金飾時另為行使偽造
      文書之行為，詳述於下），所餘物品則藏置在上址租屋處
      。
（二）於九十三年十一月底某日，單獨行經新竹市○○街一六九
      號旁寅○○所經營無人居住之商店前，乘該商店關門且無
      人注意之際，持其所有之鑰匙一支（未扣案），破壞商店
      大門門鎖後，開啟門扇進入店內（毀損及無故侵入住居部
      分均未告訴），竊取寅○○所有之協和國際牌銀色DVD 主
      機、黑色美製前後級擴大機各一部及新台幣約六千元，得
      手後，現金留供己用，其餘物品則丟棄在某地垃圾堆內。
（三）於九十三年十二月上旬某日白天，單獨行經新竹市○○街
      十九號五樓之一壬○○租屋處前，乘無人注意之際，攜帶
      其所有，客觀上足以對人之生命、身體構成威脅，可供兇
      器使用之螺絲起子一支（未扣案），破壞構成大門之一部
      之門鎖後開啟門扇進入屋內（毀損及無故侵入住居部分均
      未告訴），著手搜尋財物，惟未發現值錢物品，又看到有
      人在屋內睡覺，馬上逃離現場而未得手。
（四）於九十三年十二月十七日下午三時許，單獨行經己○○位
      於新竹市○○路二二一巷二弄二五號住宅前，乘住戶不在
      且無人注意之際，持其所有之鑰匙一支（未扣案），開啟
      大門門鎖後進入屋內（無故侵入住居部分未具告訴），竊
      取己○○所有之電腦螢幕一部、床頭音響及ＭＰ３隨身聽
      各一台、中國國民黨黨證一本、紅色鐵盒一個、中華民國
      護照共十一本（中國國民黨黨證一本及中華民國護照共十
      一本均已發還己○○），得手後，將電腦螢幕變賣得款留
      供己用，床頭音響及ＭＰ３隨身聽則丟棄在不詳處所。
（五）於九十三年十二月十九日中午十二時許，夥同童享鈴共至
      丙○○位在新竹市○○路一三四巷六八號三樓之一住宅前
      ，乘住戶不在且無人注意之際，由癸○○在旁把風，童享
      鈴持所有之鑰匙一支（未扣案）開啟大門門鎖後，二人共
      同進入屋內（無故侵入住居部分未具告訴），竊得丙○○
      所有之金手鍊一條、美金一千一百元及新台幣五千元朋分
      花用。
（六）於九十三年十二月十九日中午十二時許，夥同童享鈴共至
      辛○○位在新竹市○○路一三四巷六八號三樓之四住宅前
      ，乘住戶不在且無人注意之際，由癸○○在旁把風，童享
      鈴持不詳之工具破壞構成大門之一部之門鎖後，開啟門扇
      進入屋內（毀損及無故侵入住居部分均未告訴），竊取辛○○所有之筆記型電腦一部及新台幣六千元，得手後，將
      竊得之物品全部交給童享鈴取走。
（七）於九十三年十二月二十六日凌晨二時許，單獨行經新竹市
      ○○路一七八號前，見萬婷婷所有之車號ＲＥ七─九七五
      號輕型機車（已發還萬婷婷）停在路邊無人看管，乘無人
      注意之際，持其所有之鑰匙一支，以該支鑰匙插入電源開
      關，扭轉鑰匙開啟電源之方式，竊得該部機車供己為交通
      工具使用。迨其騎駛該部機車將汽油用光，即將機車棄置
      在新竹市○○路一七六號前。
（八）於九十三年十二月二十七日中午十二時許，單獨行經新竹
      市○○路一九一號前，見陳明君所有之車號ＪＺ─五一五
      一號自用小客車（已發還陳明君）停在路邊無人看管，乘
      無人注意之際，持其行竊機車所用之鑰匙開啟車門，再將
      該支鑰匙插入電源開關，扭轉鑰匙開啟電源之方式，竊得
      該部自用小客車供己為交通工具使用。嗣於同年月二十八
      日凌晨零時十分許，其駕駛竊得之自用小客車行經新竹市
      ○○路天公壇前，為警方查獲，並扣得鑰匙一支。之後在
      其帶領下，前往新竹市○○路一七六號前，起出車號ＲＥ
      七─九七五號機車，另查獲其竊盜該部機車之犯行。
（九）於九十四年一月二日下午四時許，單獨行經新竹市○○街
      一三七巷一弄二十號丑○○住宅前，乘住戶不在且無人注
      意之際，持其所有之鑰匙一支（未扣案），破壞構成大門
      之一部之門鎖後開啟門扇進入屋內（毀損及無故侵入住居
      部分均未告訴），竊取丑○○所有之液晶螢幕一台、丑○○保管之詹桂香國民身分證、健保卡、中國國際商業銀行
      信用卡各一張、戶口名簿二本、魏汝鈴國民身分證一張及
      數量不詳之新台幣硬幣，得手後，現金留供己用，其餘物
      品或變賣得款花用，或丟棄在不詳處所。
（十）於九十四年一月二十七日下午三時許前某時，單獨行經新
      竹市○○路七○六巷四九弄五號子○○住宅前，乘住戶不
      在且無人注意之際，攜帶其所有，客觀上足以對人之生命
      、身體構成威脅，可供兇器使用之螺絲起子一支（未扣案
      ），以該支螺絲起子破壞構成大門之一部之門鎖後開啟門
      扇進入屋內（毀損及無故侵入住居部分均未告訴），竊取
      子○○女兒所有之裝飾品數件，得手後，因認上開裝飾品
      無何用處，將之全部丟棄在不詳地點。
（十一）於九十四年二月三日上午十時許，單獨行經新竹市○○
      街一二五號三樓庚○○住宅前，乘住戶不在且無人注意之
      際，以其所有之鑰匙一把插入大門門鎖後，用力扭轉鑰匙
      ，因無法開啟門鎖，乃接續持其所有，客觀上足以對人之
      生命、身體構成威脅，可供兇器使用之螺絲起子一支（鑰
      匙及螺絲起子各一支均未扣案），破壞構成大門之一部之
      門鎖後開啟門扇進入屋內（毀損及侵入住居部分均未告訴
      ），竊取庚○○所有之液晶螢幕及電腦主機各一部，得手
      後，將竊得之物品變賣得款花用。
二、癸○○竊得丁○○所有之上開金飾後，為變賣金飾牟利，經
    向不知情之友人乙○○借得國民身分證後，旋基於行使偽造
    文書之概括犯意，於下列時地為行使偽造文書之行為：
（一）於九十三年九月二十一日晚上十一時許，持竊得之金飾十
      一件，至新竹市○○路七一四號「中央當舖」，交付乙○○之國民身分證給不知情之當舖職員鄭武琳，假稱其係乙○○本人，欲典當金飾變現，鄭武琳收下金飾與癸○○談
      妥價格，並交付新台幣七千五百元當款給癸○○後，即由
      癸○○在記載日期、典當人年籍資料、品名、質材、重量
      、數量、當價等文字之「收當物品登記簿」備考欄上偽造
      「乙○○」署名一枚，用以證明乙○○有典當金飾之意思
      而偽造該紙私文書，且將所偽造之私文書交給鄭武琳，主
      張願依登記簿所載之內容典當金飾並收悉當舖交付之當款
      而行使之，足以生損害於乙○○及「中央當舖」。
（二）於九十三年九月二十二日凌晨零時許（起訴書誤載為九月
      二十一日凌晨零時許），持竊得之金手鍊一條及金項鍊四
      條，至上址「中央當舖」，交付乙○○之國民身分證給不
      知情之當舖職員鄭武琳，假稱其係乙○○本人，欲典當金
      飾變現，鄭武琳收下金飾與癸○○談妥價格，並交付新台
      幣一萬元當款給癸○○後，即由癸○○在上開「收當物品
      登記簿」私文書上偽造「乙○○」署名一枚，並將之交給
      鄭武琳而行使之，足以生損害於乙○○及「中央當舖」。
（三）於九十三年九月二十三日上午十一時許（起訴書誤為上午
      九時許），持竊得之金項鍊及金手鍊各二條，至新竹市○○路三八八之一號「寶山銀樓」，交付乙○○之國民身分
      證予不知情之銀樓負責人彭文錢，假稱其係乙○○本人，
      欲出售金飾變現，彭文錢收下金飾與癸○○談妥收購價格
      ，並交付新台幣一萬八千二百七十元價款給癸○○後，即
      由癸○○在記載日期、出賣人年籍資料、品名、成色、重
      量、單價、金額及保證黃金確為出賣人所有等文字之「金
      飾買入登記簿」出售人簽名欄上偽造「乙○○」署名一枚
      ，用以證明乙○○有販賣金飾予「寶山銀樓」之意思而偽
      造該紙私文書，且將所偽造之私文書交給彭文錢，主張上
      開金飾確係乙○○所有，且願依登記簿所載之內容出售金
      飾予「寶山銀樓」並收悉銀樓交付之價金而行使之，足以
      生損害於乙○○及「寶山銀樓」。
三、嗣因丁○○、戊○○發現住處遭竊後報警處理，經警方調閱
    新竹市○○街五三之一號及五三之二號公寓大樓監視錄影機
    錄下之影像，並在案發現場採集指紋跡證送驗，查悉癸○○
    涉嫌重大，其後癸○○自知法網難逃，而自行出面投案，並
    帶同警方前往新竹市○○路五○○號二樓Ｃ１室租屋處起出
    戊○○遭竊之LEICA 牌數位望遠鏡一具及丁○○遭竊之美金
    一百零二元、金牌一面、望遠鏡一具、鑽石項鍊一條、鑽石
    戒指一只、汽車鑰匙一組、登山背包一個、存錢筒一個（內
    有現金新台幣八百六十二元）、相機二台、黃金項鍊三條、
    手錶四只、絨毛娃娃七個，並扣得其行竊時所用之手提包一
    個、螺絲起子二支。另在其帶領下前往「中央當舖」及「寶
    山銀樓」追查典當、出賣之金飾下落。其後癸○○又自行供
    出其他侵入住宅竊盜之犯行。
四、案經新竹市警察局第一分局報請臺灣新竹地方法院檢察署檢
    察官偵查起訴、同署檢察官移送併案及本院依職權併予審理
    。
    理  由
一、被告癸○○所犯竊盜、偽造署押及行使偽造私文書等罪，均
    非死刑、無期徒刑、最輕本刑為三年以上有期徒刑之罪或高
    等法院管轄第一審之案件，其於本院準備程序進行中，就被
    訴事實先為有罪之陳述，本院認為合於刑事訴訟法第二百七
    十三條之一之規定，裁定進行簡式審判程序，先予敘明。
二、上述事實，業經被告癸○○於本院審理時坦白承認，核與被
    害人丁○○、戊○○、寅○○、壬○○、子○○、辛○○、
    丑○○、庚○○指訴住宅大門遭人破壞後侵入屋內竊盜、被
    害人己○○、丙○○供述遭人侵入住宅竊盜、被害人萬婷婷
    、陳明君供述機車及汽車遭竊、證人即本件查獲之警員甲○○證述得知被告涉犯竊盜嫌疑重大後被告才自行投案、證人
    乙○○證述交付國民身分證予被告、證人即「中央當舖」職
    員鄭武琳證述被告假冒乙○○名義典當上開金飾，並在收當
    物品登記簿上偽造「乙○○」署名二枚、證人即「寶山銀樓
    」負責人彭文錢證述被告假冒乙○○名義販賣上開金飾，並
    在金飾買入登記簿上偽造「乙○○」署名一枚等情節大致相
    符，並有內政部警政署刑事警察刑九十三年九月二十四日刑
    紋字第○九三○一九五五九七號鑑驗書一份、乙○○、丁○○、戊○○、己○○、萬婷婷、陳明君出具之贓物認領保管
    單、「中央當舖」收當物品登記簿、「寶山銀樓」金飾買入
    登記簿各一紙、新竹市○○街五三之一號及五三之二號大樓
    監視錄影機於九十三年九月二十一日晚上六時四十六分五十
    三秒至七時四十二分三十秒拍攝之被告身影翻拍相片共四張
    、警方拍攝新竹市○○街五三之一號及五三之二號竊盜案現
    場相片共十二張、警方查獲被告後拍攝之相片共四十一張及
    扣案之鑰匙一支、手提包一個、螺絲起子二支在卷可資佐證
    ，足見被告之自白與事實相符，應可採信，事證明確，被告
    竊盜及行使偽造私文書等犯行均堪認定。
三、按刑法第三百二十一條第一項第三款之攜帶兇器竊盜罪，係
    以行為人攜帶兇器竊盜為加重條件，此所謂兇器，其種類並
    無限制，凡客觀上足以對人之生命、身體構成威脅，具有危
    險性之兇器均屬之，本件被告持以行竊之螺絲起子為鐵製品
    ，足以破壞門鎖，可見螺絲起子堅硬銳利，持之擊刺，足以
    對人之生命、身體構成威脅，為兇器之一種。又「中央當舖
    」收當物品登記簿及「寶山銀樓」金飾買入登記簿，分別為
    當舖及銀樓收當、購買金飾之憑證，由當舖或銀樓業者載明
    交易日期、典當人或出賣人年籍資料、品名、質材或成色、
    重量、當價或單價，並為銀貨兩訖之意思，「寶山銀樓」金
    飾買入登記簿並有保證金飾來源之作用，分別為私文書之一
    種，
四、故核被告於事實一（一）持螺絲起子破壞門鎖，於夜間侵入
    住宅竊得財物之行為，係犯刑法第三百二十一條第一項第一
    款、第二款、第三款攜帶兇器毀壞門扇於夜間侵入住宅竊盜
    既遂罪。其於事實一（三）持螺絲起子破壞門鎖而未竊得財
    物之行為，係犯刑法第三百二十一條第一項第二款、第三款
    、第二項之攜帶兇器毀壞門扇竊盜未遂罪。其於事實一（十
    ）（十一）持螺絲起子破壞門鎖侵入住宅行竊財物得手之行
    為，均係犯刑法第三百二十一條第一項第二款、第三款之攜
    帶兇器毀壞門扇竊盜既遂罪。其於事實一（二）（六）（九
    ）破壞門鎖侵入住宅竊盜財物得手之行為，均係犯刑法第三
    百二十一條第一項第二款之毀壞門扇竊盜既遂罪。其於事實
    一（四）（五）（七）（八）持鑰匙開啟門扇侵入住宅竊盜
    財物得手及以鑰匙竊盜機車與汽車得手之行為，均係犯刑法
    第三百二十條第一項之普通竊盜既遂罪。其於事實二典當、
    出售竊得之金飾時，在「中央當舖」收當物品登記簿及「寶
    山銀樓」金飾買入登記簿等私文書上偽造「乙○○」署名，
    再將登記簿交還給當舖或銀樓業者，主張依登記簿所載內容
    典當、販賣金飾，並收悉價款或保證金飾來源而行使之，均
    係犯刑法第二百十條、第二百十六條行使偽造私文書罪。其
    事實一（五）（六）竊盜犯行與童享鈴間，有犯意之聯絡及
    行為之分擔，均為共同正犯。其偽造「乙○○」署名之行為
    ，為偽造私文書之部分行為，偽造私文書後持以行使，偽造
    之低度行為為其後行使之高度行為所吸收，均不另論罪。其
    先後十二次竊盜行為，時間緊接，手法相同，觸犯構成要件
    相同之罪名，顯係基於概括犯意反覆為之，為連續犯，應依
    刑法第五十六條之規定從一情節較重（即事實一 (一)侵 入
    丁○○、戊○○住處行竊）之攜帶兇器毀壞門扇於夜間侵入
    住宅竊盜既遂罪，並加重其刑。其先後三次行使偽造私文書
    之行為，亦時間緊接，手法相同，觸犯構成要件相同之罪名
    ，顯係基於概括犯意反覆為之，為連續犯，應依刑法第五十
    六條之規定以一罪論。其竊盜財物後，假冒「乙○○」名義
    典當或出售贓物，達成得款花用之目的，則其所犯攜帶兇器
    毀壞門扇於夜間侵入住宅竊盜既遂罪與行使偽造私文書罪間
    ，有方法與目的之牽連關係，應依刑法第五十五條後段牽連
    犯之規定，從一重之攜帶兇器毀壞門扇於夜間侵入住宅竊盜
    既遂罪處斷。又毀壞門扇而入室行竊，其侵入住居及毀損行
    為，已結合於所犯攜帶兇器毀壞門扇於夜間侵入住宅竊盜罪
    質中，無更行構成侵入住居及毀損罪之理（最高法院二十七
    年上字第一八八七號判例及八十三年台上字第三八五六號判
    決意旨參照）。故被告竊盜時，或有無故侵入住居及毀損門
    扇之行為，然已結合於所犯之加重竊盜罪質中，自無另行成
    立侵入住居及毀損罪之餘地。又被告曾於九十一年間因竊盜
    案件，經本院於九十一年三月十三日，以九十一年易字第七
    五號判決判處有期徒刑十月確定，於九十三年四月八日縮刑
    期滿執行完畢，有臺灣新竹地方法院檢察署刑案資料查註紀
    錄表及臺灣高等法院被告全國前案紀錄表各一份在卷可供參
    考，其受有期徒刑之執行完畢後，五年之內再犯有期徒刑以
    上刑之本罪，為累犯，應依法加重其刑，併遞加重之。
五、檢察官起訴書固認被告於九十三年九月二十二日凌晨零時許
    、同年月二十三日晚上九時許至「中央當舖」典當金飾及同
    年月二十三日上午十一時許至「寶山銀樓」販賣金飾之行為
    ，均觸犯刑法第二百十七條第一項之偽造署押罪及同法第三
    百三十九條第一項之詐欺取財罪。惟蒞庭檢察官於本院審理
    時，因認被告於九十三年九月二十三日晚上九時許至「中央
    當舖」典當金飾時，並未偽造「乙○○」署名；被告典當或
    販賣金飾之行為屬於不罰之後行為，不構成詐欺取財罪，而
    縮減該部分犯罪事實為於九十三年九月二十一日凌晨零時許
　　在「中央當舖」及於同年月二十三日上午九時許在「寶山銀
  　樓」偽造「乙○○」署名共二次（即事實二 (二)( 三)），
    僅構成刑法第二百十七條第一項之偽造署押罪，有本院審理
    筆錄一份在卷可證（見本院卷第一百六十頁），本院自應逕
    依蒞庭檢察官減縮後之犯罪事實予以審理。又公訴意旨固僅
    敘及被告於九十三年九月二十一日事實一（一）竊盜及事實
    （二）（三）偽造署押之行為，但被告其餘竊盜行為，與已
    起訴之竊盜犯行，有連續犯之裁判上一罪關係；被告於事實
    二行使偽造私文書三次之行為，與已起訴之偽造署押犯行，
    有吸收犯之實質上一罪關係，均如前述，本院自應併予裁判
    。
六、爰審酌被告曾有賭博、藥事法、違反麻醉藥品管理條例及竊
    盜前科之素行、竊盜他人財物變賣牟利之犯罪動機與目的、
    攜帶兇器侵入住宅行竊，減低被害人對於居住之安全感，使
    被害人不時處於恐懼之狀況，危害社會治安及民眾身家財產
    安全甚大、竊得財物價值非鉅，造成被害人之損害程度及坦
    認犯行之犯罪後態度等一切情狀，量處如主文所示之刑。檢
    察官雖認被告為累犯，案件繫屬於法院期間仍繼續行竊多次
    ，請求判處四年有期徒刑，併宣告強制工作三年。惟本院審
    酌被告對於上開犯行均已自白不諱，其中多次竊盜犯行又係
    被告自行供出後，由警方查證屬實，足見其尚有悔悟之心，
    上開宣告之刑度，應足以懲治被告並收教化之效，是檢察官
    之求刑尚嫌過當，附此敘明。
七、扣押在案之鑰匙一支、螺絲起子二支及手提包一個，均為被
    告所有供本件竊盜所用之物，業經其供明在卷，均應依刑法
    第三十八條第一項第二款之規定宣告沒收。另被告在「中央
    當鋪」收當物品登記簿及「寶山銀樓」金飾買入登記簿上偽
    造之「乙○○」署名共三枚（起訴書誤為八枚），均應依刑
    法第二百十九條之規定宣告沒收。另扣押在案之鐵鎚、尖嘴
    鉗、手電筒各一支、鉗子三支、六角扳手八支、安全帽一頂
    、襯衫、褲子各一件及白布鞋一雙，雖均為被告所有之物，
    但與其上開犯行無涉；被告持以行竊所用之其他鑰匙及螺絲
    起子，雖均為被告所有之物，但均未扣案，為免執行困難，
    均不併予宣告沒收。
據上論斷，應依刑事訴訟法第二百七十三條之一第一項、第二百
九十九條第一項前段，刑法第五十六條、第二百十六條、第二百
十條、第三百二十一條第一項第一款、第二款、第三款、第四十
七條、第五十五條、第三十八條第一項第二款、第二百十九條，
罰金罰鍰提高標準條例第一條前段，判決如主文。
本案經檢察官宋重和到庭執行職務。
中　　華　　民　　國　　94　　年　　5 　　月　　30　　日
                  刑事第六庭    法　官　  林昌義
以上正本證明與原本無異。
如不服本判決，應於判決送達後10日內向本院提出上訴狀 (應附
繕本 )，上訴於臺灣高等法院。
中　　華　　民　　國　　94　　年　　5 　　月　　31　　日
                                書記官    黃旭淑
中華民國刑法第210條
偽造、變造私文書，足以生損害於公眾或他人者，處五年以下有
期徒刑。
中華民國刑法第216條
行使第 210 條至第 215 條之文書者，依偽造、變造文書或登載
不實事項或使登載不實事項之規定處斷。
中華民國刑法第321條
犯竊盜罪而有左列情形之一者，處六月以上、五年以下有期徒刑
：
一  於夜間侵入住宅或有人居住之建築物、船艦或隱匿其內而犯
    之者。
二  毀越門扇、牆垣或其他安全設備而犯之者。
三  攜帶兇器而犯之者。
四  結夥三人以上而犯之者。
五  乘火災、水災或其他災害之際而犯之者。
六  在車站或埠頭而犯之者。
前項之未遂犯罰之。
